ACORDAO-COMPLETO-2346922

ACÓRDÃO DE RELAÇÃO

ACÓRDÃO DE RELAÇÃO 1330/2019 ATA 6/2019 - SEGUNDA CÂMARA

Acórdão 1330/2019-TCU-Segunda Câmara
	Os Ministros do Tribunal de Contas da União, quanto ao processo a seguir relacionado, ACORDAM, por unanimidade, com fundamento nos arts. 71, inciso III, da Constituição Federal de 1998, 1º, inciso V, e 39, inciso II, da Lei nº 8.443, de 16 de julho de 1992, 1º, inciso VIII, 143, inciso II, 259, inciso II, e 260, §§ 1º e 2º do Regimento Interno do TCU, em considerar legais, para fins de registro, os atos de concessão de aposentadoria de Lourdes Maria Horta Queiroz e Zelia Pereira do Nascimento, sem prejuízo das determinações descritas no subitem 1.7 desta deliberação, de acordo com os pareceres emitidos nos autos:
1. Processo TC-Processo 032.900/2018-0 (APOSENTADORIA) 
	1.1. Interessados: Lourdes Maria Horta Queiroz (XXX.148.445-XX) ; Luiza de Sá Mirante do Carmo (XXX.291.695-XX) ; Maria Izabel Deiró Nunes (XXX.159.855-XX) ; Raimundo Andrade Pereira (XXX.293.365-XX) ; Zelia Pereira do Nascimento (XXX.130.755-XX) .
	1.2. Órgão/Entidade: Núcleo Estadual do Ministério da Saúde no Estado da Bahia.
	1.3. Relator: Ministro Augusto Nardes.
	1.4. Representante do Ministério Público: Procuradora-Geral Cristina Machado da Costa e Silva.
	1.5. Unidade Técnica: Secretaria de Fiscalização de Pessoal (SEFIP) .
	1.6. Representação legal: não há.
	1.7. Determinações/Recomendações/Orientações:
	1.7.1. determinar à Secretaria de Fiscalização de Pessoal (Sefip) que destaque para processo apartado os atos dos  ex-servidores Luiza de Sá Mirante do Carmo (CPF n.º XXX.291.695-XX) , Maria Izabel Deiró Nunes (CPF n.º XXX.159.855-XX) e Raimundo Andrade Pereira (CPF n.º XXX.293.365-XX) (peças 2, 3 e 4) a fim de realizar diligência ao órgão de origem para que:
	1.7.1.1. envie cópia dos mapas de tempo de contribuição, bem como das certidões que embasaram a averbação de tempos laborados pelos inativos;
	1.7.1.2. encaminhe cópia da documentação que fundamentou a contagem ponderada dos tempos insalubres prestados pelos ex-servidores supracitados, demonstrando, ainda, o cálculo da ponderação realizada sobre os períodos exercidos em condições especiais;
	1.7.1.3. envie a cópia de certidão emitida pelo INSS que reconheceu o tempo insalubre ou de laudo pericial emitido pelo Ministério do Trabalho e Emprego, ou por profissional por ele cadastrado, que ateste as condições nas quais a atividade insalubre era exercida pelos ex-servidores, nos termos do entendimento firmado pelos Acórdãos nº s 911/2014 e 914/2014, ambos do Plenário;
	1.7.1.4. no caso específico da ex-servidora Luiza de Sá Mirante do Carmo, informe os tempos laborados em condições insalubres sob a égide da Lei n.º 8.112/1990, que foram computados com ponderação, por força do Mandado de Injunção n.º 880, de acordo com a informação constante de fl. 2 da peça n.º 2.

Segunda Câmara

Lourdes Maria Horta Queiroz (XXX.148.445-XX); Luiza de Sá Mirante do Carmo (XXX.291.695-XX); Maria Izabel Deiró Nunes (XXX.159.855-XX); Raimundo Andrade Pereira (XXX.293.365-XX); Zelia Pereira do Nascimento (XXX.130.755-XX).

AUGUSTO NARDES

não há.

APOSENTADORIA (APOS)

Secretaria de Fiscalização de Pessoal (SEFIP).